臺灣屏東地方法院刑事判決　　　　　　 100年度訴字第1306號
公　訴　人　臺灣屏東地方法院檢察署檢察官
被　　　告　陳碧華
上列被告因違反毒品危害防制條例案件，經檢察官提起公訴（10
0 年度毒偵字第2039號），茲因被告就被訴事實為有罪之陳述，
經告知簡式審判程序意旨，並聽取公訴人及被告之意見後，本院
合議庭裁定由受命法官獨任依簡式審判程序審理，判決如下：
    主  文
陳碧華施用第一級毒品，累犯，處有期徒刑壹年。
    事  實
一、陳碧華前因施用毒品案件，經本院以96年度毒聲字第86號裁
    定送勒戒處所觀察、勒戒後，認無繼續施用毒品之傾向，於
    民國96年6 月22日釋放，並由臺灣屏東地方法院檢察署檢察
    官以96年度毒偵字第293 號為不起訴處分確定。又因詐欺案
    件，經臺灣臺中地方法院以96年度易字第1850號判處有期徒
    刑4 月確定，經減刑減為有期徒刑2 月；再於5 年內復因施
    用第一級毒品案件，經本院以96年度訴字第1045號判處有期
    徒刑8 月確定；另因竊盜案件，經本院以96年度易字第994
    號判處有期徒刑6 月確定；再因施用第一級毒品案件，經本
    院以96年度訴字第1436號判處有期徒刑10月確定；又因竊盜
    案件，經本院以97年度易字第185 號判處有期徒刑10月確定
    ，上揭案件經減刑、定執行刑後，接續執行，於99年4 月1
    日因縮短刑期假釋出監並付保護管束，並於99年6 月4 日假
    釋期滿，假釋未經撤銷，其未執行之刑，以已執行論。詎猶
    不知悔改，明知海洛因屬第一級毒品，不得持有及施用，仍
    基於施用第一級毒品之犯意，於100 年4 月9 日上午10時許
    ，在屏東縣枋寮鄉○○村○○路101 巷17號住處，以將海洛
    因加水置於針筒後注入體內之方式，施用第一級毒品海洛因
    1 次。嗣於同年月12日15時30分許，在屏東縣枋寮鄉○○路
    33號，因係列管毒品調驗人口為警通知到場，復徵得其同意
    後採尿送驗，檢出海洛因代謝後之嗎啡陽性反應，始知悉上
    情。
二、案經屏東縣政府警察局枋寮分局報告臺灣屏東地方法院檢察
    署檢察官偵查起訴。
    理  由
一、本案被告陳碧華所犯違反毒品危害防制條例案件，並非法定
    刑為死刑、無期徒刑或最輕本刑3 年以上有期徒刑之罪，亦
    非高等法院管轄第一審之案件，而被告於本院準備程序中就
    被訴事實為有罪之陳述，本院合議庭乃裁定由受命法官獨任
    進行簡式審判程序。又簡式審判程序之證據調查，依刑事訴
    訟法第273 條之2 規定，不受同法第159 條第1 項審判外陳
    述排除之限制，再被告對於卷內之各項證據，亦不爭執證據
    能力，故卷內所列之各項證據，自得作為證據，先予敘明。
二、上揭事實，業據被告陳碧華於警詢及本院審理時坦承不諱，
    而被告為警查獲後所排放之尿液經採樣送驗，以酵素免疫分
    析法檢驗及氣相層析質譜儀法確認檢驗結果，於嗎啡確認濃
    度達3164ng/ml ，有屏東縣政府警察局枋寮分局偵辦疑似施
    用毒品尿液檢體送驗代號與真實姓名對照表及台灣檢驗科技
    股份有限公司濫用藥物檢驗報告各1 份附卷足稽，堪認被告
    前揭自白與客觀事實相符，堪予採認。次查被告前因施用毒
    品案件，經本院裁定送勒戒處所觀察、勒戒後，認無繼續施
    用毒品之傾向，於96年6 月22日釋放，並由臺灣屏東地方法
    院檢察署檢察官以96年度毒偵字第293 號為不起訴處分確定
    之事實，有臺灣屏東地方法院檢察署刑案資料查註紀錄表、
    臺灣高等法院被告前案紀錄表各1 份在卷可按，是被告於觀
    察勒戒執行完畢釋放後5 年內再犯本件施用毒品犯行，事證
    明確，應予依法論科。
三、查海洛因係屬毒品危害防制條例第2 條第2 項第1 款所規定
    之第一級毒品。是核被告上開施用海洛因之行為，係犯毒品
    危害防制條例第10條第1 項施用第一級毒品罪。其持有毒品
    復進而施用，持有毒品之低度行為，為施用毒品之高度行為
    所吸收，不另論罪。另被告有如前揭犯罪事實欄所述之經有
    期徒刑宣告及執行完畢之情形，有前開臺灣高等法院被告前
    案紀錄表1 份附卷可稽，其於有期徒刑執行完畢後5 年以內
    ，故意再犯本件有期徒刑以上之罪，構成累犯，應依刑法第
    47條第1 項規定加重其刑。爰審酌被告前已因施用毒品犯行
    經觀察勒戒及徒刑之執行，竟仍故態復萌，復行施用毒品不
    輟，無視於毒品對於自身健康之戕害及國家對於杜絕毒品犯
    罪之禁令，足認非予以適當刑罰不足以禁絕；惟衡酌施用毒
    品係屬自戕行為，被告犯罪手段尚屬平和，亦未因此而危害
    他人，所生損害尚非鉅大，而被告犯後於本院審理時坦承犯
    行，尚見悔意之犯罪後態度，暨施用毒品者均有相當程度之
    成癮性及心理依賴，其犯罪心態與一般刑事犯罪之本質並不
    相同，應側重適當之醫學治療及心理矯治為宜，及其智識程
    度為國中畢業、家庭經濟狀況貧寒等一切情狀，量處如主文
    所示之刑，以資懲儆。未扣案而供被告本件施用海洛因犯罪
    使用之注射針筒，除據被告供稱於查獲前已經丟棄而滅失，
    依現有卷證復不能證明其尚存在，爰不另為沒收之諭知，附
    此敘明。
據上論斷，應依刑事訴訟法第273 條之1 第1 項、第299 條第1
項前段，毒品危害防制條例第10條第1 項，刑法第11條前段、第
47條第1 項，判決如主文。
本案經檢察官潘國威到庭執行職務。
中    華    民    國   100    年    11    月    30    日
                  刑事第一庭    法  官  陳茂亭
以上正本證明與原本無異。
如不服本判決應於收受判決後10日內向本院提出上訴書狀，並應
敘述具體理由；其未敘述上訴理由者，應於上訴期間屆滿後20日
內向本院補提理由書（均須按他造當事人之人數附繕本）「切勿
逕送上級法院」。
中    華    民    國   100    年    11    月    30    日
                                書記官  黃佳惠
附錄本案論罪科刑法條：
毒品危害防制條例第10條
施用第一級毒品者，處 6 月以上 5 年以下有期徒刑。
施用第二級毒品者，處 3 年以下有期徒刑。